臺灣彰化地方法院交通事件裁定　　　　　94年度交聲字第94號
移送機關　　交通部公路總局臺中區監理所彰化監理站
受處分人
即異議人　　甲○○
上列受處分人因違反道路交通管理處罰條例案件，對於交通部公
路總局臺中區監理所彰化監理站94年2月5日所為之處分（彰監五
字第裁64—Ｉ00000000號），聲明異議，本院裁定如下：
    主  文
原處分撤銷。
甲○○不罰。
    理  由
一、原處分意旨略以：緣本案為彰化縣警察局二林分局於民國91
    年9月18日，以彰警交字第Ｉ00000000違規通知單，當場舉
    發受處分人即異議人甲○○（下簡稱受處分人）駕駛車主林
    立惠所有車號ＱＢ—7520號自小客車，於91年9月18日上午7
    時43分，在彰化縣二林鎮○○路、太平路闖紅燈違規，而依
    道路交通管理處罰條例第53條第1項規定，罰鍰新臺幣5,400
    元，並記違規點數3點。
二、本件異議意旨略以：其確信當時並未闖紅燈，且該路口當時
    因重鋪柏油，尚未標示停止線，而當時從員警方向看又係逆
    光，以員警站在距離路口約80公尺處之距離，無法正確判斷
    其是否係在紅燈亮起時，始通過停止線，原裁決處分顯有違
    誤，請求予以撤銷等語，而提出異議。
三、經查：本件受處分人陳稱其於上揭時間，駕駛自小客車，行
    經彰化縣二林鎮○○路與三民路口後，在距離約80公尺遠之
    下1個路口即彰化縣二林鎮○○路與仁愛路，遭警因闖紅燈
    攔停舉發1節，業據受處分人自承在卷，且有彰化縣警察局
    彰警交字第Ｉ00000000舉發違反道路交通管理事件通知單影
    本1紙在卷可稽，可信為真實。是本件主要爭執點，在於受
    處分人是否確有闖越紅燈之違規情事。經查：證人即填單舉
    發員警鄭俊傑於本院調查時，雖證稱：其當時係站在太平路
    與仁愛路路口，發現受處分人於太平路與三民路口號誌轉換
    為紅燈後，才經過該路口，故在太平路與仁愛路口將受處分
    人攔停舉發，其舉發闖紅燈之標準，係倘駕駛人於紅燈亮起
    後，仍闖越停止線，即係闖紅燈，而該路口當時是否有停止
    線，其已經忘記了等語（見本院94年3月28日訊問筆錄）。
    惟查，本件受處分人遭舉發闖越紅燈之路口，距離員警站立
    位置，確有相當距離一節，有受處分人提供之現場照片1紙
    在卷可稽；而受處分人辯稱當時其遭舉發闖越紅燈之彰化縣
    二林鎮○○路與三民路口，於91年9月18日正在進行鋪設柏
    油工作，當時並無標線之劃設1情，亦據受處分人提出彰化
    縣政府94年3月15日府工土字第0940047430號函1紙在卷可稽
    ，依照該彰化縣政府函令所式，上開路段係於94年9月17日
    至91年9月20日鋪設柏油完成；另於91年10月7、8、9日劃設
    標線完成，是當時該路口確無停止線之劃設，衡之證人鄭俊
    傑係站立於相當距離之另1路口，以目測方式舉發受處分人
    闖越紅燈，不僅無停止線以資作為確認依據，且極有可能因
    距離關係導致判斷之誤差，是證人鄭俊傑堅稱確曾目睹受處
    分人闖越紅燈等情，極可能係屬誤信，尚難憑此唯一證據，
    為受處分人違規之佐證。是受處分人辯稱無闖紅燈之違規情
    事，尚非全無可採。此外，復無其他積極證據足認受處分人
    人有何違反道路交通安全規則之違規行為，受處分人上開所
    辯，堪以採信。原處分未予詳查，遽予裁罰，容有未洽，
    本件異議為有理由，原處分應予撤銷，由本院另為不罰之諭
    知。
四、據上論斷，應依道路交通管理處罰條例第87條第2項、道路
    交通案件處理辦法第20條，裁定如主文。
中　　華　　民　　國　　94　　年　　6 　　月　　3 　　日
　　　　　　　　　交通法庭  法　官　簡婉倫
以上正本證明與原本無異。
如不服本裁定，應於裁定送達後5日內，向本院提出抗告狀( 須
附繕本 )。
中　　華　　民　　國　　94　　年　　6 　　月　　3 　　日
　　　　　　　　　　　　　　書記官
